---
author: "Danilo Franco"
output: 
  html_document: 
    css: http://cdn.jsdelivr.net/gh/francodanilo/LaudosFarmatacR/estilo.css
    includes:
      in_header: https://raw.githubusercontent.com/francodanilo/LaudosFarmatacR/main/cab.html
    theme: "default"
bibliography: https://raw.githubusercontent.com/francodanilo/LaudosFarmatacR/main/references.bib
csl: https://raw.githubusercontent.com/francodanilo/LaudosFarmatacR/main/abnt.csl
lang: pt-br
---

```{r bibliotecas, include=FALSE}
library(tidyverse)
library(xlsx)
library(agricolae)
library(knitr)
library(kableExtra)
```

```{r funções, include=FALSE}

```

```{r carregando planilhas, include=FALSE}
arquivo = choose.files()
setwd(dirname(arquivo))
knitr::opts_knit$set(root.dir = getwd())

aux = read.xlsx(arquivo, sheetName = "aux", encoding="UTF-8", startRow=6, stringsAsFactors=FALSE) 

geral = read.xlsx(arquivo, sheetName = "geral", encoding="UTF-8", startRow=6, stringsAsFactors=FALSE) %>% 
  mutate_all(~replace(., is.na(.), " "))

cultura = read.xlsx(arquivo, sheetName = "cultura", encoding="UTF-8", startRow=6, stringsAsFactors=FALSE) %>% 
  mutate_all(~replace(., is.na(.), " "))

alvo = read.xlsx(arquivo, sheetName = "alvo", encoding="UTF-8", startRow=6, stringsAsFactors=FALSE)

produto = read.xlsx(arquivo, sheetName = "produto", encoding="UTF-8", startRow=6, stringsAsFactors=FALSE) %>% 
  mutate_all(~replace(., is.na(.), " "))

tratamentos = read.xlsx(arquivo, sheetName = "tratamentos", encoding="UTF-8", startRow=6, stringsAsFactors=FALSE) %>% 
  mutate_all(~replace(., is.na(.), " "))

coment = read.xlsx(arquivo, sheetName = "coment", encoding="UTF-8", startRow=6, stringsAsFactors=FALSE)

metod.apl = read.xlsx(arquivo, sheetName = "metod.apl", encoding="UTF-8", startRow=6, stringsAsFactors=FALSE) %>% 
  filter(check == "x")

dados.apl = read.xlsx(arquivo, sheetName = "dados.apl", encoding="UTF-8", startRow=6, stringsAsFactors=FALSE) %>% 
  filter(check == "x") %>% 
  mutate_all(~replace(., is.na(.), " "))

metod.avl = read.xlsx(arquivo, sheetName = "metod.avl", encoding="UTF-8", startRow=6, stringsAsFactors=FALSE) %>% 
  filter(check == "x")

cronograma = read.xlsx(arquivo, sheetName = "cronograma", encoding="UTF-8", startRow=6, stringsAsFactors=FALSE) %>% 
  mutate_at(c("BBCH"), ~replace(., is.na(.), " ")) %>% 
  mutate_at(c("Data"), ~format(.,"%d/%m/%Y"))

para_csv = cronograma[5:7] %>% 
  mutate(Start.Time = "08:00:00") %>% 
  mutate(End.Time = "17:00:00") %>% 
  mutate(All.Day.Event = "False") %>% 
  mutate(Private = "False") %>% 
  mutate(End.Date = Data) %>% 
  mutate(Local = paste(geral$info[9],", ",geral$info[10],", Brasil"))

write.table(para_csv[c(1,2,4,8,5,6,3,9,7)],
            file="./AgendaCSV.csv",
            col.names = c("Subject","Start Date","Start Time","End Date","End Time","All Day Event","Description","Location","Private"),
            sep = ",",
            row.names = FALSE, 
            fileEncoding = "UTF-8")

manutencao = read.xlsx(arquivo, sheetName = "manutencao", encoding="UTF-8", startRow=6, stringsAsFactors=FALSE) %>% 
  mutate_all(~replace(., is.na(.), " "))

legendas = read.xlsx(arquivo, sheetName = "legendas", encoding="UTF-8", startRow=6, stringsAsFactors=FALSE)

discussao = read.xlsx(arquivo, sheetName = "discussao", encoding="UTF-8", startRow=6, stringsAsFactors=FALSE)

dados = read.xlsx(arquivo, sheetName = "dados", encoding="UTF-8", startRow=6, stringsAsFactors=TRUE)
```

```{r configuração de varieaveis, include=FALSE}
data.inicial = min(cronograma$Start.Date)
data.final = max(cronograma$Start.Date)
periodo.ensaio = as.numeric(difftime(data.final,data.inicial,units = "days"))
5
area.ensaio = as.numeric(geral$info[15])*as.numeric(geral$info[16])*as.numeric(geral$info[18])

```

---
title: "Caderno - `r geral$info[1]`"
date: `r geral$info[21]`
---

# Projeto Técnico


## Requerente/Contratante
`r geral$info[2]`

# Objetivo da pesquisa

`r geral$info[5]`

## Local de condução da pesquisa

```{r local, echo=FALSE, message=FALSE, warning=FALSE}
kable(geral[6:13,], format = "html", col.names = c("","Dados de preenchimento"), row.names = FALSE,align = 'l') %>%
  kable_styling(bootstrap_options = "striped", full_width = TRUE, font_size = 16) %>% 
  footnote(general_title = "Observações:", fixed_small_size = TRUE, general = c("Os campos *vazios* deverão ser preenchidos manualmente, visto que não são restrições para a instalação do ensaio.","Os campos previamente preenchidos deverão ser respeitados, visto que foram definidos previamente e são componentes do projeto técnico."))
```

## Descrição e detalhes da cultura
```{r cultura, echo=FALSE, message=FALSE, warning=FALSE}
kable(t(cultura[1,]), format = "html", col.names = c("Dados de preenchimento"), align = 'c') %>%
  kable_styling(bootstrap_options = "striped", full_width = TRUE, font_size = 16) %>% 
  footnote(general_title = "Observações:", fixed_small_size = TRUE, general = c("Os campos *vazios* deverão ser preenchidos manualmente, visto que não são restrições para a instalação do ensaio.","Os campos previamente preenchidos deverão ser respeitados, visto que foram definidos previamente e são componentes do projeto técnico."))
```

## Agrotóxicos objeto da pesquisa
```{r produtos, echo=FALSE, message=FALSE, warning=FALSE}
kable(t(produto), format = "html", align = 'c') %>%
  kable_styling(bootstrap_options = "striped", full_width = TRUE) %>% 
  footnote(general_title = "Observações:", general = "NA = não se aplica; ? = informação inexistente ou faltante", fixed_small_size = TRUE)
```

## Descrição e detalhes da praga/alvo
```{r alvo, echo=FALSE, message=FALSE, warning=FALSE}
n.alvos = as.numeric(geral$info[24])
kable(t(alvo[1:n.alvos,]), format = "html", align = 'c') %>%
  kable_styling(bootstrap_options = "striped", full_width = TRUE)
```

<div style="page-break-after: always"></div>

## Tratamentos propostos
```{r tabela de tratamentos, echo=FALSE, message=FALSE, warning=FALSE}
tab_trats = tratamentos[,c(1,3,4,5,6,7,8,9)]
kable(tab_trats[,2:8], col.names = c("Produto",	"Ingrediente ativo",	"Concentração",	"Formulação",	"Dose",	"",	"Épocas"), format = "html", align = 'c') %>%
  kable_styling(bootstrap_options = "condensed", full_width = TRUE) %>%
  pack_rows(index = table(tab_trats$Cod), hline_before = TRUE, hline_after = TRUE) %>% 
  footnote(general_title = "Observações:", general = "", fixed_small_size = TRUE)
```

### Critérios para aplicação dos tratamentos
```{r critérios sobre aplicação, echo=FALSE, message=FALSE, warning=FALSE}
kable(coment, col.names = c(""), format = "markdown", align = 'l')
```

### Metodologia de aplicação dos tratamentos
```{r metodo de aplicação, echo=FALSE, message=FALSE, warning=FALSE}
kable(metod.apl[,2:3], col.names = c("Características da aplicação",""), format = "html", align = 'l') %>%
  kable_styling(bootstrap_options = "striped", full_width = TRUE)
```

## Delineamento experimental

O delineamento experimental adotado será o `r geral$info[14]`, composto por `r geral$info[15]` tratamentos e `r geral$info[16]` repetições.
As parcelas experimentais serão compostas por `r geral$info[17]`, com área total de `r geral$info[18]` m^2^.
Para as avaliações, será considerada a área útil da parcela como `r geral$info[19]`, com área de `r geral$info[20]` m^2^.

## Avaliações propostas
```{r lista de avaliações, echo=FALSE, message=FALSE, warning=FALSE}
kable(metod.avl[,3], col.names = c(""), format = "markdown", align = 'l')
```

## Responsável Técnico

```{r assinatura responsável, echo=FALSE, message=FALSE, warning=FALSE}
kable(geral[3:4,2], format = "html", col.names = c(""), row.names = FALSE,align = 'c') %>%
  kable_styling(bootstrap_options = "responsive", full_width = FALSE, font_size = 16)
```

<div style="page-break-after: always"></div>
Farm Assistência Técnica S/S Ltda | Ensaio: `r geral$info[1]`

# Doses dos produtos por aplicação
```{r tabela de doses, echo=FALSE, message=FALSE, warning=FALSE}
num.colunas = length(colnames(tratamentos))
tab_doses = tratamentos[,c(1,3,7,8,10,12:num.colunas,11)]
num.colunas2 = length(colnames(tab_doses))
kable(tab_doses[,2:num.colunas2], format = "html", align = 'c') %>%
  kable_styling(bootstrap_options = "striped", full_width = TRUE) %>%
  pack_rows(index = table(tab_doses$Cod)) %>% 
  footnote(number_title = "Observações:", fixed_small_size = TRUE, number = c("Volume de calda a ser preparado (litros)","Unidade de dosagem para cada produto (g = gramas; mL = mililitros)"))
```

<div style="page-break-after: always"></div>
Farm Assistência Técnica S/S Ltda | Ensaio: `r geral$info[1]`

# Dados coletados nas aplicações

```{r dados das aplicações, echo=FALSE, message=FALSE, warning=FALSE}
kable(dados.apl[,2:length(colnames(dados.apl))], format = "html", align = 'l') %>%
  column_spec(column = c(1), width = "3.0in") %>%
  kable_styling(bootstrap_options = "bordered", full_width = TRUE) %>% 
  footnote(number_title = "Observações:", fixed_small_size = TRUE, number = c("Condições da planta no momento da aplicação: 1= murcha extrema; 2= murcha leve; 3= normal; 4= pouco molhamento foliar; 5= alto molhamento foliar (escorrimento).","Condições do solo no momento da aplicação: 1= extremamente seco; 2= seco; 3= úmido; 4= enxarcado; 5= alagado."))
```

<div style="page-break-after: always"></div>
Farm Assistência Técnica S/S Ltda | Ensaio: `r geral$info[1]`

# Esquema de casualização dos tratamentos
```{r esquema de casualização, echo=FALSE, message=FALSE, warning=FALSE}
Tratamento = aux$Tratamento
n.Blocos = max(aux$Blocos)
casual.Tratamentos = design.rcbd(Tratamento, n.Blocos, serie = 0, seed = 14, kinds = "Super-Duper", first=FALSE, continue=TRUE, randomization=TRUE)
kable(casual.Tratamentos$book, col.names = c("Parcela","Bloco","Tratamento"),format = "html", align = 'ccl') %>%
  kable_styling(bootstrap_options = "bordered", full_width = FALSE, font_size = 10)
tab.casual.Tratamentos = full_join(casual.Tratamentos$book, aux, by = "Tratamento") %>% 
  rename(Parc=plots,Bloco=block)
write.xlsx(tab.casual.Tratamentos[c(1,2,3,4,6,7)], "./TabelaComCasualizacao.xlsx", sheetName = "Tabela", row.names = FALSE)
```

<div style="page-break-after: always"></div>
Farm Assistência Técnica S/S Ltda | Ensaio: `r geral$info[1]`

# TERMO DE COOPERAÇÃO TÉCNICA

O Sr. ________________________________________________,

Responsável pela propriedade `r geral$info[6]`, localizada no município de `r geral$info[9]`, do Estado de `r geral$info[10]`, estará cedendo uma área de `r area.ensaio` m^2^, na(s) cultura(s) de `r cultura[1,1]` (`r cultura[1,2]`), durante o período de `r periodo.ensaio` dias, para realização de ensaio de pesquisa com o(s) seguinte(s) produto(s):

```{r produtos termo de cooperação, echo=FALSE, message=FALSE, warning=FALSE}
kable(t(produto), format = "html", align = 'c') %>%
  kable_styling(bootstrap_options = "striped", full_width = TRUE, font_size = 10)
```

A experimentação ficará sob responsabilidade do Eng. Agr^o^. Danilo Franco, CPF 221.402.998-25, RG 30.154.090-1 e CREA-SP 5062365344, Pesquisador Responsável da FARM ASSISTÊNCIA TÉCNICA S/S LTDA, Estação Experimental em Bebedouro/SP, instituição credenciada segundo a **Portaria 336 de 29/10/2013, publicada no diário oficial da união em 30/10/2013.**

**Advertências**

1. O proprietário tem ciência sobre:

I - a realização do experimento;
II - a proibição do consumo da cultura e dos restos de cultura para fins de alimentação humana ou animal;
III - a obrigatoriedade de destruição dos restos da cultura;
IV - a necessidade de manutenção do isolamento e da demarcação da área experimental com avisos de advertência;
V - o compromisso de não utilização da área empregada na pesquisa e experimentação para outros fins, durante o tempo de _____ dias, de acordo com os estudos de meia-vida do produto de maior persistência.

2. O responsável pela pesquisa se compromete à:

I - Assegurar o controle da pesquisa e experimentação com a responsabilidade de evitar quaisquer danos à agricultura, saúde e ao meio ambiente;
II - Assegurar o devido recolhimento, transporte e destinação final das embalagens vazias e pelas sobras de produtos utilizados na pesquisa e aplicações de manutenção realizadas na área;
III - Assegurar que os produtos agrícolas e os restos de cultura provenientes das áreas tratadas não sejam utilizados para alimentação humana ou animal; e da necessidade de destruição dos restos de culturas;
IV - Assegurar que haja a devida advertência sobre a realização de experimentos com agrotóxicos através da demarcação da área aplicada.

`r geral$info[9]`, `r geral$info[10]`, `r data.inicial`.

|Responsável Técnico | Responsável pela Propriedade|
|--------------------|-----------------------------|
|Assinatura:         |Assinatura:                  |
|Nome: Danilo Franco |Nome:                        |
|CPF: 221.402.998-25 |CPF:                         |

<div style="page-break-after: always"></div>
Farm Assistência Técnica S/S Ltda | Ensaio: `r geral$info[1]`

# Cronograma de execução da pesquisa
```{r tabela de cronograma, echo=FALSE, message=FALSE, warning=FALSE}
kable(cronograma[,c(1,2,3,6,7)], col.names = c("",	"Referência", "BBCH", "Data", "Descrição das atividades"),format = "html", align = 'rlcccl') %>%
  kable_styling(bootstrap_options = "striped", full_width = TRUE) %>% 
  footnote(general = c("DA = Dias após"), general_title = "Abreviações: ")
```

<div style="page-break-after: always"></div>
Farm Assistência Técnica S/S Ltda | Ensaio: `r geral$info[1]`

# Ficha sobre a manutenção da cultura

```{r cabeçalho manutenção, echo=FALSE, message=FALSE, warning=FALSE}
kable(t(cultura[1,]), format = "html", col.names = c("Dados de preenchimento"), align = 'c') %>%
  kable_styling(bootstrap_options = "striped", full_width = TRUE, font_size = 16)
```

```{r tabela manutenção, echo=FALSE, message=FALSE, warning=FALSE}
kable(manutencao, format = "html", col.names = c("","Data","Descrição do alvo ou atividade","Insumo","i.a.","Dose"), align = 'c') %>%
  kable_styling(bootstrap_options = "striped", full_width = TRUE, font_size = 14) %>% 
  pack_rows(index = table(manutencao$Cod))
```

<div style="page-break-after: always"></div>

```{r fichas de avaliação, echo=FALSE, message=FALSE, warning=FALSE, results='asis'}
tab.base.ficha = tab.casual.Tratamentos %>% 
  select(c("Parc","Bloco","Trat"))

temp_crono = cronograma %>% 
  filter(avl == "x") %>% 
  select(c(1,2,3,6,7,8))

for (i in 1:nrow(temp_crono)) {
  cat("\n\n Farm Assistência Técnica S/S Ltda | Ensaio: ",geral$info[1]," \n")
  cat("\n\n# Ficha de avaliação\n")
  cat(kable(temp_crono[i,1:4], format = "html", row.names = FALSE, col.names = c("Referência","","BBCH","Data")) %>% 
        kable_styling(bootstrap_options = "striped", full_width = TRUE) %>% 
        footnote(general_title = "Descrição:", general = temp_crono$Description[i])) 
  
  Lista.Colunas = strsplit(temp_crono$Lista.Colunas,";")
  tab.temp.ficha = tab.base.ficha
  for (j in Lista.Colunas[[i]]) {
    tab.temp.ficha = mutate(tab.temp.ficha, nova.coluna = NA) 
    names(tab.temp.ficha)[names(tab.temp.ficha) == "nova.coluna"] = j
  }
  
  cat(kable(tab.temp.ficha %>% 
      data.frame(stringsAsFactors = FALSE) %>% 
      mutate_all(~replace(., is.na(.), " ")),
      format = "html", align = 'l') %>% 
        column_spec(column = c(1,2,3), width = "0.5in") %>% 
        kable_styling(bootstrap_options = "bordered", position = "left", full_width = FALSE, font_size = 8))
  cat(" \n",'<div style="page-break-after: always"></div>')
}
```

<div style="page-break-after: always"></div>

# References