---
author: "Danilo Franco"
output:
  html_document:
    css: http://cdn.jsdelivr.net/gh/francodanilo/LaudosFarmatacR/estilo.css
    includes:
      in_header: https://raw.githubusercontent.com/francodanilo/LaudosFarmatacR/main/cab.html
    theme: default
    fig_caption: yes
    fig_width: 12
    number_sections: yes
    toc: yes
    toc_float:
      collapsed: yes
  pdf_document:
    toc: yes
bibliography: https://raw.githubusercontent.com/francodanilo/LaudosFarmatacR/main/references.bib
csl: https://raw.githubusercontent.com/francodanilo/LaudosFarmatacR/main/abnt.csl
lang: pt-br
---

```{r bibliotecas, include=FALSE}
library(tidyverse)
library(ggtext)
library(xlsx)
library(agricolae)
library(knitr)
library(kableExtra)
library(multcompView)
library(xtable)
library(rnaturalearth)
library(rnaturalearthhires)
library(magick)
library(cowplot)
```

```{r funções, include=FALSE}
url_logo = "https://i.imgur.com/iDoLqC9.png"
logo <- image_read(url_logo)

Box.Cox <- function(x) {
  sqrt(x + mean(x))
}

```

```{r carregando planilhas, include=FALSE}
arquivo = choose.files()
setwd(dirname(arquivo))
knitr::opts_knit$set(root.dir = getwd())

aux = read.xlsx(arquivo, sheetName = "aux", encoding="UTF-8", startRow=6, stringsAsFactors=FALSE) 

geral = read.xlsx(arquivo, sheetName = "geral", encoding="UTF-8", startRow=6, stringsAsFactors=FALSE) %>% 
  mutate_all(~replace(., is.na(.), " "))

cultura = read.xlsx(arquivo, sheetName = "cultura", encoding="UTF-8", startRow=6, stringsAsFactors=FALSE) %>% 
  mutate_all(~replace(., is.na(.), " "))

alvo = read.xlsx(arquivo, sheetName = "alvo", encoding="UTF-8", startRow=6, stringsAsFactors=FALSE)

produto = read.xlsx(arquivo, sheetName = "produto", encoding="UTF-8", startRow=6, stringsAsFactors=FALSE) %>% 
  mutate_all(~replace(., is.na(.), " "))

tratamentos = read.xlsx(arquivo, sheetName = "tratamentos", encoding="UTF-8", startRow=6, stringsAsFactors=FALSE) %>% 
  mutate_all(~replace(., is.na(.), " "))

coment = read.xlsx(arquivo, sheetName = "coment", encoding="UTF-8", startRow=6, stringsAsFactors=FALSE)

metod.apl = read.xlsx(arquivo, sheetName = "metod.apl", encoding="UTF-8", startRow=6, stringsAsFactors=FALSE) %>% 
  filter(check == "x")

dados.apl = read.xlsx(arquivo, sheetName = "dados.apl", encoding="UTF-8", startRow=6, stringsAsFactors=FALSE) %>% 
  filter(check == "x") %>% 
  mutate_all(~replace(., is.na(.), " "))

metod.avl = read.xlsx(arquivo, sheetName = "metod.avl", encoding="UTF-8", startRow=6, stringsAsFactors=FALSE) %>% 
  filter(check == "x")

cronogramaOriginal = read.xlsx(arquivo, sheetName = "cronograma", encoding="UTF-8", startRow=6, stringsAsFactors=FALSE)
cronograma = cronogramaOriginal %>% 
  mutate_at(c("BBCH"), ~replace(., is.na(.), " ")) %>% 
  mutate_at(c("Data"), ~format(.,"%d/%m/%Y"))

para_csv = cronograma[5:7] %>% 
  mutate(Start.Time = "08:00:00") %>% 
  mutate(End.Time = "17:00:00") %>% 
  mutate(All.Day.Event = "False") %>% 
  mutate(Private = "False") %>% 
  mutate(End.Date = Data) %>% 
  mutate(Local = paste(geral$info[9],", ",geral$info[10],", Brasil"))

write.table(para_csv[c(1,2,4,8,5,6,3,9,7)],
            file="./AgendaCSV.csv",
            col.names = c("Subject","Start Date","Start Time","End Date","End Time","All Day Event","Description","Location","Private"),
            sep = ",",
            row.names = FALSE, 
            fileEncoding = "UTF-8")

manutencao = read.xlsx(arquivo, sheetName = "manutencao", encoding="UTF-8", startRow=6, stringsAsFactors=FALSE) %>% 
  mutate_all(~replace(., is.na(.), " "))

legendas = read.xlsx(arquivo, sheetName = "legendas", encoding="UTF-8", startRow=6, stringsAsFactors=FALSE)
row.names(legendas) = legendas$Cod

discussao = read.xlsx(arquivo, sheetName = "discussao", encoding="UTF-8", startRow=6, stringsAsFactors=FALSE)

dados = read.xlsx(arquivo, sheetName = "dados", encoding="UTF-8", startRow=6, stringsAsFactors=TRUE)
```

```{r configuração de varieaveis, include=FALSE}
data.inicial = min(cronogramaOriginal$Data)
data.final = max(cronogramaOriginal$Data)
periodo.ensaio = as.numeric(difftime(data.final,data.inicial,units = "days"))
5
area.ensaio = as.numeric(geral$info[15])*as.numeric(geral$info[16])*as.numeric(geral$info[18])

long = as.numeric(geral$info[12])
lat = as.numeric(geral$info[11])

BR = ne_states(country = "Brazil", returnclass = "sf")
estado = BR[BR$postal == geral$info[10],]
localizacao = data.frame(long = c(long), lat = c(lat))
```

---
title: "Relatório - `r geral$info[1]`"
date: `r geral$info[22]`
---

# Requerente/Contratante
`r geral$info[2]`

# Contratada
Farm Assistência Técnica S/S Ltda<br/>Estm Bebedouro a Terra Roxa sn Km 6<br/>Bebebedouro-SP<br/>CNPJ 05.814.979/0001-55

## Responsável Técnico

```{r responsável técnico, echo=FALSE, message=FALSE, warning=FALSE}
kable(geral[3:4,2], format = "markdown", col.names = c(""), row.names = FALSE, align = 'l') %>%
  kable_styling(full_width = FALSE)
```

# Objetivo da pesquisa

`r geral$info[5]`

<div style="page-break-after: always"></div>

# Materiais e Métodos
## Local de condução da pesquisa
```{r local, echo=FALSE, message=FALSE, warning=FALSE}
kable(geral[6:13,], format = "html", col.names = c("","Dados de preenchimento"), row.names = FALSE,align = 'l') %>%
  kable_styling(bootstrap_options = "striped", full_width = TRUE)
```

### Croqui de localização do ensaio
```{r mapas, echo=FALSE, message=FALSE, warning=FALSE}
g1 = ggplot() + 
        geom_sf(data = BR) +
        geom_sf(data = estado, fill = "white") +
        geom_point(data = localizacao, aes(x=long, y=lat), colour="red", size=2) +
        theme_minimal() +
        theme(axis.title = element_blank(),
              axis.text = element_blank(),
              axis.ticks = element_blank(),
              panel.grid = element_blank())

g2 = ggplot() + 
        geom_sf(data = BR) +
        geom_sf(data = estado, fill = "white") +
        geom_point(data = localizacao, aes(x=long, y=lat), colour="red", size=2)+
        xlim(min(localizacao$long) - 6, max(localizacao$long) + 6) +
        ylim(min(localizacao$lat) - 5, max(localizacao$lat) + 3) + 
        theme_minimal() +
        theme(axis.title = element_blank(),
              axis.text = element_blank(),
              axis.ticks = element_blank())

cowplot::plot_grid(g1, g2, labels = "AUTO")
```

## Descrição e detalhes da cultura
```{r cultura, echo=FALSE, message=FALSE, warning=FALSE}
kable(t(cultura[1,]), format = "html", col.names = c("Dados de preenchimento"), align = 'c') %>%
  kable_styling(bootstrap_options = "striped", full_width = TRUE)
```

## Agrotóxicos objeto da pesquisa
```{r produtos, echo=FALSE, message=FALSE, warning=FALSE}
kable(t(produto), format = "html", align = 'c') %>%
  kable_styling(bootstrap_options = "striped", full_width = TRUE) %>% 
  footnote(general_title = "Observações:", general = "NA = não se aplica; ? = informação inexistente ou faltante", fixed_small_size = TRUE)
```

## Descrição e detalhes da praga/alvo
```{r alvo, echo=FALSE, message=FALSE, warning=FALSE}
n.alvos = as.numeric(geral$info[24])
kable(t(alvo[1:n.alvos,]), format = "html", align = 'c') %>%
  kable_styling(bootstrap_options = "striped", full_width = TRUE)
```

<div style="page-break-after: always"></div>

## Tratamentos propostos
```{r tabela de tratamentos, echo=FALSE, message=FALSE, warning=FALSE}
tab_trats = tratamentos[,c(1,3,4,5,6,7,8,9)]
kable(tab_trats[,2:8], col.names = c("Produto",	"Ingrediente ativo",	"Concentração",	"Formulação",	"Dose",	"",	"Épocas"), format = "html", align = 'c') %>%
  kable_styling(bootstrap_options = "condensed", full_width = TRUE) %>%
  pack_rows(index = table(tab_trats$Cod), hline_before = TRUE, hline_after = TRUE) %>% 
  footnote(general_title = "Observações:", general = "", fixed_small_size = TRUE)
```

### Critérios para aplicação dos tratamentos
```{r critérios sobre aplicação, echo=FALSE, message=FALSE, warning=FALSE}
kable(coment, col.names = c(""), format = "markdown", align = 'l')
```

### Metodologia de aplicação dos tratamentos
```{r metodo de aplicação, echo=FALSE, message=FALSE, warning=FALSE}
kable(metod.apl[,2:3], col.names = c("Características da aplicação",""), format = "html", align = 'l') %>%
  kable_styling(bootstrap_options = "striped", full_width = TRUE)
```

## Delineamento experimental

O delineamento experimental adotado foi o `r geral$info[14]`, composto por `r geral$info[15]` tratamentos e `r geral$info[16]` repetições.

As parcelas experimentais foram compostas por `r geral$info[17]`, com área total de `r geral$info[18]` m^2^.

Para as avaliações, foi considerada a área útil da parcela como `r geral$info[19]`, com área de `r geral$info[20]` m^2^.

## Metodologia das avaliações
```{r lista de avaliações, echo=FALSE, message=FALSE, warning=FALSE}
kable(metod.avl[,3], col.names = c(""), format = "markdown", align = 'l')
```

## Cronograma de execução das atividades
```{r tabela de cronograma, echo=FALSE, message=FALSE, warning=FALSE}
kable(cronograma[,c(1,2,3,6,7)], col.names = c("",	"Referência", "BBCH", "Data", "Descrição das atividades"),format = "html", align = 'rlcccl') %>%
  kable_styling(bootstrap_options = "striped", full_width = TRUE)
```

<div style="page-break-after: always"></div>
Farm Assistência Técnica S/S Ltda | Ensaio: `r geral$info[1]`

## Dados coletados nas aplicações
```{r dados das aplicações, echo=FALSE, message=FALSE, warning=FALSE}
kable(dados.apl[,2:length(colnames(dados.apl))], format = "html", align = 'l') %>%
  column_spec(column = c(1), width = "3.0in") %>%
  kable_styling(bootstrap_options = "striped", full_width = TRUE) %>% 
  footnote(number_title = "Observações:", fixed_small_size = TRUE, number = c("Condições da planta no momento da aplicação: 1= murcha extrema; 2= murcha leve; 3= normal; 4= pouco molhamento foliar; 5= alto molhamento foliar (escorrimento).","Condições do solo no momento da aplicação: 1= extremamente seco; 2= seco; 3= úmido; 4= enxarcado; 5= alagado."))
```

<div style="page-break-after: always"></div>
Farm Assistência Técnica S/S Ltda | Ensaio: `r geral$info[1]`

# Resultados
```{r outliers, include=FALSE, message=FALSE, warning=FALSE}
for (c in aux$Trat) {
  for (x in names(subset(dados, select = -c(Parc, Bloco, Tratamento, Trat, Regr, Dose)))) {
    IQR.local = IQR(dados[[x]][dados$Trat == c])
    Q3.local = quantile(dados[[x]][dados$Trat == c], probs = 0.75)
    Q1.local = quantile(dados[[x]][dados$Trat == c], probs = 0.25)
    Ymin = Q1.local-(1.5*IQR.local) 
    Ymax = Q3.local+(1.5*IQR.local)
    dados[[x]][dados$Trat == c & dados[[x]] < Ymin] = Ymin
    dados[[x]][dados$Trat == c & dados[[x]] > Ymax] = Ymax
  }
}
```


```{r fitotoxicidade, echo=FALSE, message=FALSE, warning=FALSE, results='asis'}

cat("## Análises da seletividade dos tratamentos à cultura")

for (c in names(subset(dados, select = -c(Parc, Bloco, Tratamento, Trat, Regr, Dose)))) {
  
  if(legendas[c,"Fito"] == "Sim") {
    cat("\n","\n")
    
    tab.Tukey = dados %>% 
      group_by(Tratamento) %>% 
      summarise_at({{c}}, funs(mean)) %>% 
      as.data.frame()
    
    cat(kable(tab.Tukey, col.names = c("Tratamentos",legendas[c,"ColunaFito"]), caption = legendas[c,"legendaFito"]) %>% 
          kable_styling(bootstrap_options = "striped", full_width = FALSE) %>%
          footnote(general_title = "Observações", general = c("Não houve comparação estatística, somente apresentação das notas médias")))
    cat("\n","\n",'<div style="page-break-after: always"></div>')
  }
}
```


```{r estatistica, echo=FALSE, message=FALSE, warning=FALSE, results='asis'}
cat("## Análises da eficácia dos tratamentos")

for (c in names(subset(dados, select = -c(Parc, Bloco, Tratamento, Trat, Regr, Dose)))) {
  
  if(legendas[c,"Tukey"] == "Sim") {
    
    if(sum(dados[[c]]) == 0) {
      cat("\n","\n")
      cat(legendas[c,"SubtituloEfic"])
      cat("\n","\n")
      
      tab.Tukey = dados %>% 
        group_by(Tratamento) %>% 
        summarise_at({{c}}, funs(mean)) %>% 
        as.data.frame()
      
      cat(kable(tab.Tukey, col.names = c("Tratamentos",legendas[c,"ColunaEfic"]), caption = legendas[c,"legendaTukey"]) %>% 
            kable_styling(bootstrap_options = "striped", full_width = FALSE) %>%
            footnote(general_title = "Informações estatísticas", general = c("Não houve comparação estatística em virtude de todos os dados apresentarem valores 0(zero)",legendas[c,"rodapeTukey"])))
      cat("\n","\n",'<div style="page-break-after: always"></div>')

    } else {
      cat("\n","\n")
      cat(legendas[c,"SubtituloEfic"])
      cat("\n","\n")
      
      dadosT = Box.Cox(dados[[c]])
      
      anava = aov(dadosT ~ Tratamento + Bloco, data = dados)
      TK = TukeyHSD(anava, conf.level = 0.90, ordered = FALSE)
      letras = multcompLetters4(anava,TK)
      
      Fvalue = summary(anava)[[1]][["F value"]][1]
      pvalue = summary(anava)[[1]][["Pr(>F)"]][1]
      cv = cv.model(anava)
      
      tab.Tukey = dados %>% 
        group_by(Tratamento) %>% 
        summarise_at({{c}}, funs(mean, sd, quantile(., probs = 0.75))) %>% 
        arrange(desc(mean)) %>% 
        mutate(ltrs = letras$Tratamento$Letters) %>% 
        arrange(Tratamento) %>% 
        as.data.frame()
      
      if(legendas[c,"AouR"] == "Eficácia (%)") {
        tab.Tukey = tab.Tukey %>% mutate(Efic = round((tab.Tukey[1,2]-tab.Tukey[,2])/tab.Tukey[1,2]*100,1))
      } else {
        tab.Tukey = tab.Tukey %>% mutate(Efic = round(tab.Tukey[,2]/tab.Tukey[1,2]*100,1))
      }
      
      if(legendas[c,"Boxp"] == "Sim") {
        cat("\n","\n")
      
        gbp0 = ggplot(dados, aes(x=Tratamento, y=dados[[c]])) + 
        geom_boxplot(fill = "lightgray", outlier.shape = NA) + 
        labs(x = legendas[c,"xBoxplot"], y=legendas[c,"yBoxplot"]) +
        geom_jitter(height = 0, width = 0.1, shape=1, size=3,color = "darkgreen",) +
        stat_summary(fun.y=mean, geom="point", shape=23, size=3, color = "#314650", fill = "#314650") +
        theme_bw() + 
        theme(panel.grid.major = element_blank(), panel.grid.minor = element_blank(), axis.text.x = element_markdown()) +
        geom_text(data = tab.Tukey, aes(label = ltrs, x = Tratamento, y = quantile), vjust = -1, hjust = -1) +
        geom_text(data = tab.Tukey, aes(label = paste0("(",Efic,"%)"), x = Tratamento, y = quantile), vjust = -1, hjust = 1.2, size = 3) +
        geom_label(data = tab.Tukey, aes(label = round(mean, digits = 2), x = Tratamento, y = mean), vjust = 1.3, hjust = 1) +
        scale_x_discrete(labels= aux$Trat)
        
        gbp = ggdraw() + draw_plot(gbp0) +
              draw_image(logo,  x = 0.44, y = 0.4, scale = .15)
              
        print(gbp)
      }
      cat("\n","\n")
      
      cat(kable(tab.Tukey[,c(1,2,5,6)], col.names = c("Tratamentos",legendas[c,"ColunaEfic"],"",legendas[c,"AouR"]), caption = legendas[c,"legendaTukey"]) %>% 
            kable_styling(bootstrap_options = "striped", full_width = FALSE) %>%
            footnote(general_title = "Informações estatísticas", general = c(paste("Teste F = ", round(Fvalue,digits = 3)," Pr(>F) = ",round(pvalue,digits = 3), "; CV (%) =  ", round(cv,digits = 2), sep = " "),"Médias seguidas das mesmas letras, não diferem entre si pelo teste de Tukey com 5% de probabilidade de erro.",legendas[c,"rodapeTukey"])))
      cat("\n","\n",'<div style="page-break-after: always"></div>')
    }
      
  }
  
}
```

```{r regression, echo=FALSE, message=FALSE, warning=FALSE, results='asis'}
dadosReg = dados %>% filter(Regr == "x")
dadosReg$Dose = as.numeric(dadosReg$Dose)
doses = unique(dadosReg$Dose)
  
cat("## Análises da resposta ao incremento de dose")

for (j in names( subset(dados, select = -c(Parc, Bloco, Tratamento, Trat, Regr, Dose)))) {
  
  if(legendas[j,"Regr"] == "Sim") {
    cat("\n","\n")
    cat(legendas[j,"SubtituloRegr"])
    cat("\n","\n")
    
    dadosReg[[j]] = as.numeric(dadosReg[[j]])
    modelo = glm(dadosReg[[j]] ~ Dose, dadosReg, family = poisson(link = "log"))
    
    cat(knitr::kable(xtable(summary(modelo),type='html'), format = "html", col.names = c("Coeficientes","Desvio padrão","p valor","Pr(>|p|)"), caption = "Coeficientes da análise de resposta ao incremento de dose") %>% 
          kable_styling(bootstrap_options = "striped", full_width = TRUE))
    cat("\n","\n")
    
    if (legendas[j,"RegrSign"] == "Sim") {
      n = ggplot(dadosReg, aes(x = Dose, y = dadosReg[[j]])) +
          geom_jitter(width = 0.1) +
          stat_smooth(method = "glm", se = FALSE, method.args = list(family = "poisson"), linetype = "dashed") +
          scale_x_continuous(breaks = doses) +
          labs(x = legendas[j,"xRegr"], y = legendas[j,"yRegr"]) +
          theme_bw() +
          theme(legend.position = "none")
      
      print(n)
      
    } else {
      n = ggplot(dadosReg, aes(Dose, dadosReg[[j]])) +
          geom_jitter(width = 0.1) +
          scale_x_continuous(breaks = doses) +
          labs(x = legendas[j,"xRegr"], y = legendas[j,"yRegr"]) +
          theme_bw() +
          theme(legend.position = "none")
      
      print(n)
      
    }
    
    cat("\n","\n",'<div style="page-break-after: always"></div>')
  }
}

```

Farm Assistência Técnica S/S Ltda | Ensaio: `r geral$info[1]`

# Discussão e conclusões
```{r discussao, echo=FALSE, message=FALSE, warning=FALSE}
kable(discussao, col.names = c(""), format = "markdown", align = 'l')
```

<div style="page-break-after: always"></div>
Farm Assistência Técnica S/S Ltda | Ensaio: `r geral$info[1]`

# Anexo (Dados da manutenção da cultura)
```{r tabela manutenção, echo=FALSE, message=FALSE, warning=FALSE}
kable(manutencao, format = "html", col.names = c("","Data","Descrição do alvo ou atividade","Insumo","i.a.","Dose"), align = 'c') %>%
  kable_styling(bootstrap_options = "striped", full_width = TRUE, font_size = 14) %>% 
  pack_rows(index = table(manutencao$Cod))
```

<div style="page-break-after: always"></div>

# Anexo (Dados climáticos coletados durante a condução do ensaio)
```{r dados climáticos, echo=FALSE, message=FALSE, warning=FALSE, results='asis'}
if(data.final < Sys.Date()) {
  data.final.clima = data.final
} else {
  data.final.clima = Sys.Date()
}

library(nasapower)

clima = get_power(community = "ag", lonlat = c(long,lat), dates = c(data.inicial,data.final.clima), pars = c("RH2M","T2M_MIN","T2M_MAX","PRECTOTCORR"), temporal_api = "daily")
clima$YYYYMMDD = format(clima$YYYYMMDD, "%d-%m-%Y")
clima$RH2M = round(clima$RH2M, 1)
clima$T2M_MIN = round(clima$T2M_MIN, 1)
clima$T2M_MAX = round(clima$T2M_MAX, 1)
clima$PRECTOTCORR = round(clima$PRECTOTCORR, 1)

kable(clima[,c(7,11,8,9,10)], format = "html", align = 'c', col.names = c("Data","Precipitação","Umidade Relativa","Temperatura Mínima","Temperatura Máxima")) %>%
  kable_styling(bootstrap_options = "striped", full_width = TRUE)
```

<div style="page-break-after: always"></div>

# References
